【裁判字號】    99,訴,703
【裁判日期】    990827
【裁判案由】    毒品危害防制條例
【裁判全文】
臺灣臺中地方法院刑事裁定               99年度訴字第703號
上  訴  人
即  被  告  甲○○
上列被告因違反毒品危害防制條例案件，不服本院中華民國99年
6 月30日所為之認罪協商判決（99年度訴字第703 號），提起上
訴，本院裁定如下：
    主    文
上訴駁回。
    理    由
一、按提起上訴，應以上訴書狀提出於原審法院為之。上訴書狀
    應敘述具體理由。上訴書狀未敘述上訴理由者，應於上訴期
    間屆滿後20日內補提理由書於原審法院。逾期未補提者，原
    審法院應定期間先命補正。又按原審法院認為上訴不合法律
    上之程式或法律上不應准許或其上訴權已經喪失者，應以裁
    定駁回之。刑事訴訟法第350 條第1 項、第361 條第2 項、
    第3 項、第362 條前段分別定有明文。是若上訴書狀並未敘
    述上訴理由，或僅曾以言詞陳述上訴理由者，均應於上訴期
    間屆滿後20日內補提理由書於第一審法院。第一審法院經形
    式審查，認逾期未補提上訴理由者，應定期間先命補正，逾
    期未補正者，為上訴不合法律上之程式，應以裁定駁回。倘
    已提出上訴理由，但所提非屬具體理由者，則由第二審法院
    以上訴不合法律上之程式，判決駁回（最高法院98年度台上
    字第7460號裁判可資參照）。又按依刑事訴訟法協商程序所
    為之科刑判決，除有同法第455 條之4 第1 項第1 款於本訊
    問程序終結前，被告撤銷協商合意或檢察官撤回協商聲請者
    ；第2 款被告協商之意思非出於自由意志者；第4 款被告所
    犯之罪非第455 條之2 第1 項所定得以協商判決者；第6 款
    被告有其他較重之裁判上一罪之犯罪事實者；第7 款法院認
    應諭知免刑或免訴、不受理者情形之一，及違反同條第2 項
    「法院應於協商合意範圍內為判決；法院為協商判決所科之
    刑，以宣告緩刑、2 年以下有期徒刑、拘役或罰金為限」之
    規定者外，不得上訴；如有上開可得上訴之情形，得自送達
    宣示判決筆錄後起算10日內，向原審法院提出上訴書狀，上
    訴於第二審法院；原審法院認為上訴不合法律上之程式或法
    律上不應准許或其上訴權已經喪失者，應以裁定駁回之。刑
    事訴訟法第455 條之10第1 項、第455 條之11第1 項準用同
    法第349 條、第362 條分別定有明文。
二、經查：
（一）上訴人即被告甲○○（下稱被告）於民國99年7 月12 日
      收受本院判決正本後，雖於上訴期間內之99年7 月13 日
      提起上訴，但其上訴狀並未敘述理由，此有本院送達證書
      及聲明上訴狀附卷可稽。嗣本院於99年7 月29日函命被告
      於送達後20日內補正，該函文已於99年8 月5 日送達於被
      告，此有本院函及送達證書各一件在卷可憑，惟被告迄今
      仍未補正，揆諸上開說明，其上訴違背法律上之程式，應
      予駁回。
（二）又被告係犯毒品危害防制條例第10條第1 項之施用第一級
      毒品罪及同條例第10條第2 項之施用第二級毒品罪，均非
      屬死刑、無期徒刑、最輕本刑3 年以上有期徒刑之罪，亦
      非屬高等法院管轄第一審案件之罪。本件於99年6 月22日
      進行準備程序時，被告就檢察官起訴之犯罪事實為認罪之
      陳述，檢察官乃向本院聲請進行協商程序，經本院同意並
      諭知暫休庭，復為被告指定辯護人，由檢察官與被告、指
      定辯護人於審判外進行協商，本院再依檢察官之聲請，於
      當日進行協商程序之訊問，告知被告所認罪名、法定刑及
      因適用協商程序審理所喪失之權利，有本院99年6 月22日
      準備程序筆錄在卷可稽。而本件判決並無刑事訴訟法第45
      5 條之4 第1 款、第2 款、第4 款、第6 款、第7 款所定
      之情形之一，亦無違反同條第2 項之規定，依上開規定，
      被告不得上訴。茲被告僅具狀表示：依法提出上訴等語，
      核其上訴意旨，與刑事訴訟法第455 條之10第1 項之規定
      亦不相符，自屬不合法律上之程式，不能准許。
（三）據上，被告本件上訴，於法無據，應予駁回。
三、據上論斷，應依刑事訴訟法第362 條前段、第455 條之10第
    1 項、第362 條前段，裁定如主文。
中    華    民    國    99    年    8     月    27    日
                      刑事第五庭  法  官  莊嘉蕙
以上正本證明與原本無異
如不服本裁定應於送達後五日內向本院提出抗告狀
                                  書記官  陳怡臻
中    華    民    國    99    年    8     月    27    日

司法院資訊處製作；財團法人民間司法改革基金會備份。
